臺灣桃園地方法院刑事判決　　　　　 95年度交簡上字第156號
上　訴　人
即　被　告　甲○○
　　　　　　　　　　　台北市○○區○○路717號4樓
　　　　　　乙○○
上　一　人
選任辯護人　袁曉君 律師
上列上訴人即被告因過失傷害案件，不服本院桃園簡易庭於民國
95年8 月30日以95年度桃交簡字2120號所為第一審簡易判決（聲
請簡易判決處刑案號：95年度偵字第12708 號），提起上訴，本
院管轄第二審合議庭判決如下：
    主  文
上訴駁回。
甲○○緩刑貳年。
乙○○緩刑伍年。
    事實及理由
一、本案經本院管轄第二審之合議庭審理結果，認原審以上訴人
    即被告甲○○、乙○○過失傷害之犯行明確，並依民國95年
    7 月1 日修正施行後之刑法第2 條第1 項前段、95年7 月1
    日修正施行前之刑法第185 條之3 、第284 條第1 項前段、
    第62條前段、第51條第6 款、第41條第1 項前段，道路交通
    管理處罰條例第86條第1 項，罰金罰鍰提高標準條例第1 條
    前段、修正前罰金罰鍰提高標準條例第2 條，現行法規所定
    貨幣單位折算新臺幣條例第2 條之規定，就被告甲○○部分
    ，判處拘役30日，如易科罰金，以銀元300 元即新臺幣900
    元折算1 日，就被告乙○○服用酒類不能安全駕駛動力交通
    工具部分，判處拘役30日，如易科罰金，以銀元300 元即新
    臺幣900 元折算1 日，就過失傷害部分，判處拘役55日，如
    易科罰金，以銀元300 元即新臺幣900 元折算1 日，應執行
    拘役80日，如易科罰金，以銀元300 元即新臺幣900 元折算
    1 日，經核其認事用法及量刑均無不當，應予維持，並引用
    原審判決書記載之事實、證據及理由（如附件）。
二、被告甲○○以：其就本件車禍之發生並無過失為由，提起上
    訴；被告乙○○上訴意旨略以：原審量刑過重，請求撤銷原
    判決改為較輕之刑度等語。經查：
    (一)被告乙○○於95年5 月17日上午5 時35分許，駕駛車號54
      06-MV 號自小客車，沿桃園縣龜山鄉○○路往忠義路方向
      行駛，行經桃園縣龜山鄉○○路與長壽路口，適被告甲○
      ○駕駛車號5951-DQ 號自小客車，沿桃園縣龜山鄉○○路
      往桃園方向行駛，二車於桃園縣龜山鄉○○路與長壽路口
      發生碰撞，被告甲○○所駕駛之自小客車車頭撞及被告乙
      ○○所駕駛之自小客車右側車身等情，業據被告甲○○、
      乙○○供承在卷，且有現場照片8 幀附卷可稽，是此部分
      之事實堪以認定，合先敘明。
    (二)被告甲○○行駛於桃園縣龜山鄉○○路，行經長壽路與長
      峰路口時，長壽路之行向號誌係屬閃光黃燈，長峰路之行
      向號誌係屬閃光紅燈一情，業據被告甲○○、乙○○供承
      在卷，且有道路交通事故現場圖、道路交通事故調查報告
      表（一）、（二）各1 份在卷可稽（見偵查卷第6 頁至第
      8 頁），依道路交通標誌標線號誌設置規則第224 條第3
      款規定：特種閃光號誌設於交岔路口者，其設置方式與行
      車管制號誌同。幹道應設置閃光黃燈，支道應設置閃光紅
      燈等情，應認長壽路係屬幹道、長峰路係屬支道；復依同
      規則第211 條第1 項第1 款、第2 款之規定：「特種閃光
      號誌各燈號顯示之意義如左：一、閃光黃燈表示『警告』
      ，車輛應減速接近，注意安全，小心通過。二、閃光紅燈
      表示『停車再開』，車輛應減速接近，先停止於交岔路口
      前，讓幹道車優先通行後認為安全時，方得續行。」，被
      告甲○○行經長壽路與長峰路口時，該路口設置閃光黃燈
      ，是被告甲○○應減速接近、注意安全、小心通過，始符
      上開道路交通安全之規定。再查，長壽路係屬雙向四線道
      ，道路中央雖以種植路樹之方式設置分隔島，惟路樹之間
      隔尚大，不因此影響行車視線，此有現場照片2 紙附卷可
      查（見偵查卷第24頁），被告甲○○於警詢供稱：伊第一
      次看到對方大概為2 公尺，發現危險的時候是1 公尺，來
      不及反應就被對方撞上等語，惟依被告甲○○、乙○○所
      駕駛自小客車，各係車頭、右側車身受有嚴重損害，顯見
      係被告甲○○之車頭撞及被告乙○○所駕駛之自小客車右
      側車身，再依被告甲○○上開見到被告乙○○所駕駛之自
      小客車時，二車距離僅2 公尺觀之，顯見被告甲○○行經
      上開路口時，並未減速接近，被告甲○○駕車使用道路，
      應對前開規定知之甚稔，並有遵守之義務，而本件肇事當
      時之天候雖為雨、然為日間有自然光、路面舖裝柏油、濕
      潤無缺陷、無障礙物、且視距良好等一切情狀，有上開道
      路交通事故調查報告表（一）及現場照片在卷可參，足見
      被告甲○○肇事當時並無不能注意之情事存在，是被告甲
      ○○就本件車禍之發生具有過失甚明。此外，本件過失送
      中華車輛交通事故鑑定技術研究學會鑑定結果，被告甲○
      ○駕車行經閃光黃燈路口，未注意、未減速為肇事次因（
      見偵查卷第36頁），亦同本院上開認定，是被告甲○○以
      其並無過失為由提起上訴，則屬無理。
    (三)被告乙○○雖以原審量刑過重為由提起上訴，惟查：
      1.被告乙○○坦承於駕車前飲酒之事實不諱，且有酒精濃
        度測試單測得其吐氣所含酒精濃度為每公升0.38毫克1
        紙為據（見偵查卷第16頁），是此部分之事實堪以認定
        。又被告乙○○行經桃園縣龜山鄉○○路與長壽路口時
        ，長峰路之行向號誌係為閃光紅燈，原應應減速接近，
        先停止於交岔路口前，讓幹道車優先通行後認為安全時
        ，方得續行（詳如上開道路交通標誌標線號誌設置規則
        第22 4條第1 項第2 款），惟被告乙○○行經上開路口
        時，並未停止於交岔路口前，讓幹道車即被告甲○○所
        駕駛之自小客車優先通行始再通行，此據被告乙○○於
        本院審理中供述明確，而長壽路中央雖設置路樹，惟依
        路樹之間隔尚不影響各方行車之視距，已如前述，而被
        告乙○○領有適當之駕駛執照，應對前開規定知之甚稔
        ，並有遵守之義務，而本件肇事當時之天候雖為雨、然
        為日間有自然光、路面舖裝柏油、濕潤無缺陷、無障礙
        物、且視距良好等一切情狀，有上開道路交通事故調查
        報告表（一）及現場照片在卷可參，足見被告乙○○肇
        事當時並無不能注意之情事存在，而本件過失送中華車
        輛交通事故鑑定技術研究學會鑑定結果，被告乙○○駕
        車行經閃光紅燈路口，未停未讓幹道車先行，為肇事主
        因（見偵查卷第36頁），是被告乙○○亦具有過失。
      2.原審以被告乙○○漠視政府宣導酒後不開車之政策，於
        酒後猶執意無照駕車，嚴重威脅路上其他人車之安全，
        並與被告甲○○所駕駛之車輛發生車禍，依被告乙○○
        之過失程度，其前有多次酒後駕車前科，有其前案紀錄
        表1 份按卷可查（被告乙○○曾因酒後駕車之公共危險
        案件，經本院於91年10月8 日以91年度壢交簡字第1923
        號判決判處罰金銀元11,000元，於92年7 月8 日罰金繳
        清執行完畢；又因酒後駕車之公共危險案件，經臺灣台
        北地方法院於92年10月23日以92年度北交簡字第2254號
        判決判處罰金銀元30,000元確定，於93年2 月12日罰金
        繳清執行完畢，均未構成累犯），又本件車禍過失造成
        告訴人甲○○受傷之程度，且並未達成和解、犯後坦承
        等一切情狀，就公共危險、過失傷害部分，各量處拘役
        30日、55日，如易科罰金，均以銀元300 元折算1 日，
        應執行拘役80日，如易科罰金，以銀元300 元折算1 日
        ，量刑係屬合理、妥適，被告乙○○執此提起上訴，則
        屬無據，應予駁回。
三、經查，刑法第74條緩刑之規定於94年2 月2 日修正，並於95
    年7 月1 日施行。惟按犯罪在新法施行前，新法施行後，緩
    刑之宣告，應適用新法第74條之規定，最高法院95年度第8
    次刑事庭會議決議可資參照；再查，被告甲○○、乙○○前
    均未曾受有期徒刑以上刑之宣告，有臺灣高等法院被告前案
    紀錄表各1 份在卷可按，其因一時疏失罹犯本罪，然渠等於
    本院審理期間，2 人就各自所受損失各退一步，以被告乙○
    ○給付被告甲○○新臺幣8 萬元一節達成和解，告訴人甲○
    ○表示願撤回對被告乙○○之告訴，此有和解書1 份附於本
    院卷可參。被告甲○○、乙○○2 人經此偵審程序及科刑教
    訓後，當知所警惕，信無再犯之虞，本院認前開宣告之刑以
    暫不執行為適當，爰依修正後刑法第74條第1 項第1 款，各
    宣告緩刑2 年、5 年，以啟自新。
四、另被告甲○○經合法傳喚，無正當理由不到庭，爰依刑事訴
    訟法第371 條之規定，不待其陳述，逕為一造辯論判決。
據上論斷，應依刑事訴訟法第455 條之1 第1 項、第3 項、第36
8 條、第371 條、第373 條，95年7 月1 日修正施行後刑法第74
條第1 項第1 款，判決如主文。
本案經檢察官鍾雅蘭到庭執行職務
中　　華　　民　　國　　96　　年　　3 　　月　　20　　日
　　　　　　　　　刑事第四庭  審判長法　官　黃斯偉
                                    法  官  蘇昭蓉
                                    法  官  陳心婷
以上正本證明與原本無異。
本判決不得上訴。
                                    書記官  陳青瑜
中　　華　　民　　國　　96　　年　　3 　　月　　22　　日
